【裁判字號】    97,上易,797
【裁判日期】    971127
【裁判案由】    傷害
【裁判全文】
臺灣高等法院高雄分院刑事判決         97年度上易字第797號
上  訴  人
即  被  告  戊○○
上  訴  人
即  被  告  丁○○
上列上訴人因傷害案件，不服臺灣屏東地方法院97年度易字第57
8 號中華民國97年7 月31日第一審判決（起訴案號：臺灣屏東地
方法院檢察署97年度偵字第1079號），提起上訴，本院判決如下
：
     主  文
上訴駁回。
     事  實
一、戊○○、丁○○為兄弟，戊○○前於民國87年間，因違反麻
    醉藥品管理條例、肅清煙毒條例等案件，經原審法院各判處
    有期徒刑5 月、5 年4 月、3 年2 月，應執行有期徒刑8 年
    6 月，於90年8 月14日假釋付保護管束，嗣經撤銷假釋，應
    執行殘刑有期徒刑4 年10月15日，嗣經原審法院裁定減刑，
    5 月減為2 月又15日，3 年2 月減為1 年7 月，殘刑更為3
    年4 月15日；又於92年間，因違反槍砲彈藥刀械管制條例、
    竊盜等案件，經原審法院各判處有期徒刑4 月併科罰金新臺
    幣30, 000 元、8 月，應執行有期徒刑10月併科罰金新臺幣
    30,000元，嗣經原審法院裁定各減為有期徒刑2 月併科罰金
    新臺幣15,000元、4 月，應執行有期徒刑5 月併科罰金新臺
    幣15,000元；上開罪刑接續執行之，甫於97年1 月5 日執行
    完畢。丁○○前於91年間，因公共危險案件，經原審法院判
    處有期徒刑2 月確定，於92年4 月11日執行完畢，均仍不知
    悔改。
二、戊○○於97年2 月6 日下午4 時25分許，在屏東縣枋寮鄉○○○路517 號前，因認錯人，竟基於傷害之犯意，忽以拳頭
    毆打路人乙○○臉部，致使乙○○受有鼻樑骨折及鼻出血之
    傷害；戊○○於毆打乙○○時，乙○○之妻丙○○見狀阻擋
    ，戊○○另基於傷害之犯意，以拳頭毆打丙○○之臉部，致
    使丙○○受有左眼窩挫傷之傷害。
三、丁○○於警員黃春雄據報到場以現行犯逮捕戊○○時，明知
    黃春雄正依法執行公務，竟基於妨害公務之犯意，以作勢欲
    毆打黃春雄、並發動汽車作勢衝撞黃春雄等脅迫手段，阻止
    黃春雄將戊○○帶回派出所，黃春雄遂請求支援，於支援警
    力到場之後，始順利將戊○○、丁○○逮捕。
四、案經丙○○、乙○○告訴及屏東縣政府警察局枋寮分局報告
    臺灣屏東地方法院檢察署檢察官偵查起訴。
    理  由
一、程序方面：本判決所引用之證據資料（詳後引證據），其中
    傳聞證據部分，縱無刑事訴訟法第159 條之1 至第159 條之
    4 或其他規定之傳聞證據例外情形，亦因檢察官、被告或同
    意可作為證據使用，或未聲明異議，依刑事訴訟法第159 條
    之5 第1 項、第2 項之規定，本院審酌該證據作成之情況，
    認為適當，應得為證據。
二、訊據上訴人即被告戊○○、丁○○二人，其中被告丁○○對
    於上揭妨害公務之事實；被告戊○○對於傷害乙○○之事實
    ，均坦承不諱；惟另被告戊○○則對於傷害丙○○乙事矢口
    否認，並辯稱：伊未毆打丙○○云云，並聲請傳訊證人甲○○為證。惟查，上揭事實業據被告於原審審理中坦承不諱，
    且經證人即告訴人丙○○、乙○○於警詢、偵訊中指證歷歷
    ，並經證人黃春雄於職務報告、偵訊中證述綦詳，復有告訴
    人乙○○之枋寮醫院診斷證明書、長庚紀念醫院診斷證明書
    各1 紙、告訴人丙○○之枋寮醫院診斷證明書1 紙，且有照
    片8 張附卷可稽，足見被告戊○○、丁○○於原審審理中之
    自白均與事實相符；而證人甲○○於本院審理中對於被告陳
    致勝是否毆打丙○○乙事，亦表示無法確定，是證人甲○○
    所言，並不足為被告戊○○有利之證明，因而被告戊○○於
    本院審理中辯稱：伊未毆打丙○○云云，顯屬事後卸責之詞
    ，不足為信。渠等事證明確，犯行均堪認定，應予依法論科
    。
三、核被告戊○○毆打告訴人乙○○、丙○○所為，均係犯刑法
    第277 條第1 項之傷害罪；其犯意各別，行為互殊，應分論
    併罰之。另核被告丁○○所為，係犯刑法第135 條第1 項之
    妨害公務罪。被告戊○○、丁○○前各有如事實欄所載之罪
    刑執行情形，有臺灣高等法院被告前案紀錄表附卷可參，其
    等受徒刑之執行完畢，5 年以內故意再犯上開有期徒刑以上
    之罪，均為累犯，應加重其刑。
四、原審認被告二人罪證明確，因而適用刑法第277 條第1 項、
    第135 條第1 項、第47條第1 項、第51條第5 款，刑法施行
    法第1 條之1 等規定，並審酌被告戊○○隨性逞兇，在光天
    化日下，任意毆打路人成傷，足使一般人心生畏怖，對社會
    治安危害非淺，其中告訴人乙○○傷勢較重，告訴人丙○○
    傷勢較輕，且前科累累，素行不佳，又迄未賠償分文予告訴
    人，惟念其坦承犯行，犯後態度尚佳等一切情狀；另審酌被
    告丁○○目無法紀，竟敢脅迫員警以妨害其執行公務，藐視
    公權力，對社會治安危害亦非淺，有犯罪前科，素行欠佳，
    惟念其坦承犯行，犯後態度尚佳等一切情狀，量處被告戊○○所犯傷害二罪分別為有期徒刑6 月、3 月，並定其應執行
    刑為有期徒刑8 月；另就被告丁○○所犯妨害公務罪處有期
    徒刑8 月。其認事用法，核無不合，量刑亦屬允當。被告二
    人上訴意旨或否認犯罪；或指摘原判決量刑過重，均為無理
    由，應予駁回。
據上論斷，應依刑事訴訟法第368條，判決如主文。
本案經檢察官張其主到庭執行職務。
中    華    民    國    97    年    11    月    27    日
                  刑事第四庭    審判長法  官  蕭權閔
                                      法  官  李嘉興
                                      法  官  吳進寶
以上正本證明與原本無異。
不得上訴。
中    華    民    國    97    年    11    月    27    日
                                      書記官  林佳蓉
附錄本判決論罪科刑法條：
刑法第277條第1項
傷害人之身體或健康者，處3 年以下有期徒刑、拘役或1 千元以
下罰金。
刑法第135條第1項
對於公務員依法執行職務時，施強暴脅迫者，處3 年以下有期徒
刑、拘役或3 百元以下罰金。


司法院資訊處製作；財團法人民間司法改革基金會備份。
